臺灣桃園地方法院民事判決　　　　　　 99年度重訴字第187號
原　　　告　胡瑞洋
訴訟代理人　胡溢恩
　　　　　　蘇明淵律師
被　　　告　張瑋倫
兼　上一人
訴訟代理人　黃靖驊
被　　　告　陳永林
訴訟代理人　謝錫福律師
上列當事人間因被告張瑋倫業務過失傷害案件，原告提起刑事附
帶民事訴訟請求損害賠償，經本院刑事庭以99年度壢交簡附民字
第43號裁定移送前來，本院於民國100 年2 月15日辯論終結，判
決如下：
    主      文
被告張瑋倫、黃靖驊應連帶給付原告新臺幣伍佰玖拾伍萬柒仟肆
佰零陸元及自民國九十九年八月九日起至清償日止，按週年利率
百分之五計算之利息。
被告張瑋倫、陳永林應連帶給付原告新臺幣伍佰玖拾伍萬柒仟肆
佰零陸元及自民國九十九年八月九日起至清償日止，按週年利率
百分之五計算之利息。
前二項被告如任一被告為給付，其他被告於其給付範圍內同免給
付義務。
原告其餘之訴駁回。
訴訟費用由被告張瑋倫、黃靖驊、陳永林連帶負擔十分之四，餘
由原告負擔。
本判決第一項、第二項於原告以新臺幣壹佰玖拾捌萬陸仟元為被
告供擔保後，得假執行；但被告陳永林如以新臺幣伍佰玖拾伍萬
柒仟肆佰零陸元為原告供擔保後，得免為假執行。
原告其餘假執行之聲請駁回。
　　 事實及理由
壹、程序方面：
一、按訴狀送達後，原告不得將原訴變更或追加他訴。但經被告
    同意，或擴張、減縮應受判決事項之聲明者，不在此限。且
    被告於訴之變更或追加無異議，而為本案之言詞辯論者，視
    為同意變更或追加，此觀諸民事訴訟法第255條第1項第1款
    、第3 款、第2 項等規定自明。原告起訴時係列張瑋倫、陳
    永林為被告，其訴之聲明為：「被告應賠償原告新台幣（下
    同）1,471 萬6,000 元及自起訴狀繕本送達翌日起至清償日
    止，按年利率5%計算之利息」。嗣因被告張瑋倫於行為時為
    限制行為能力人，故於本院審理中追加被告張瑋倫之法定代
    理人黃靖驊為被告，並於民國100 年2 月15日減縮訴之聲明
    為：「1.被告張瑋倫、被告黃靖驊應連帶給付原告1,508 萬
    1,749 元及自99年7 月19日民事補充起訴理由狀繕本送達被
    告黃靖樺之翌日起至清償日止，按年息5%計算之利息。2.被
    告張瑋倫、被告陳永林應連帶給付原告1,508 萬1,749元及
    自99年7 月19日民事補充起訴理由狀繕本送達被告黃靖驊之
    翌日起至清償日止，按年息5%計算之利息。3.上列被告如任
    一被告為給付，其餘被告於其給付範圍內同免給付義務。」
    。被告對於原告之追加被告及減縮聲明均無異議，而為本案
    之言詞辯論，揆諸上開規定，原告所為訴之變更、追加，應
    予准許，先此敘明。
二、本件被告張瑋倫、黃靖驊經合法通知，無正當理由未於最後
    言詞辯論期日到場，核無民事訴訟法第386 條各款所列情形
    ，爰依原告聲請，由其一造辯論而為判決。
貳、實體方面：
一、原告主張：
  (一)被告張瑋倫受僱於被告陳永林經營之桃園縣○○鎮○○○路
    ○段清心福全飲料店，於98年4 月8 日下午4 時許，騎乘車
    牌號碼000- 000號重型機車外送飲料，沿桃園縣楊梅鎮永平
    工商旁小路下坡往永平路由西往東方向行駛，行經永平路48
    0 號永平工商前下坡路段時，本應注意後車與前車之間應保
    持隨時可以煞停之距離，且應注意車前狀況，並隨時採取必
    要之安全措施，而依當時天候晴、日間自然光線、路面無缺
    陷、視距良好等情形，並無不能注意之情事，竟疏未注意，
    貿然直行追撞同向車道前方原告所騎乘之車牌號碼000- 000
    號重型機車，致原告受有顱內出血併左側肢體活動功能障礙
    之傷害，被告張瑋倫上開行為業經鈞院以98年度壢交簡字第
    3490號判處有罪在案。原告爰依民法第184 條第1 項前段請
    求被告張瑋倫賠償損害。茲就原告所受損害分列如下：1.醫
    藥費用17萬5,976 元。2.喪失勞動能力1,195 萬2,000 元：
    原告原為技術員，任職於瑋斌企業股份有限公司，每月固定
    薪資為3 萬3,200 元，而原告受被告不法侵害時為35歲，至
    65歲退休時尚有30年之勞動能力，故被告應賠償原告勞動損
    失1,195 萬2,000 元。3.增加生活上所需158 萬5,390 元：
    原告至醫院進行治療及復健支出停車費用7,990 元，另原告
    自98年4 月8 日起至99年4 月3 日止，共聘全日看護352 日
    ，以每日2,20 0元計算，原告共支出77萬4,400 元；原告自
    99年4 月3 日起皆由父親照顧，爰請求至100 年4 月2 日止
    一年之看護費用80萬3,000 元，看護費用合計157 萬7,400
    元。4.精神慰撫金150 萬元：原告因本件車禍身心皆受鉅大
    傷害，爰請求精神慰撫金150 萬元。5.綜上，原告所受之損
    害合計為1,521 萬3,36 6元，扣除已領取之強制險13萬
    1,617 元後，被告張瑋倫尚應賠償原告1,508 萬1,749 元。
  (二)被告張瑋倫於本件車禍發生時未滿20歲，為限制行為能力人
    ，依民法第187 條第1 項規定，其母即被告黃靖驊自應與被
    告張瑋倫負連帶賠償責任。又被告張瑋倫係於執行職務時不
    法侵害原告之權利，其僱用人陳永林亦應與被告張瑋倫連帶
    負損害賠償責任等語。
  (三)並聲明：
    1.被告張瑋倫、被告黃靖驊應連帶給付原告1,508 萬1,749
      元及自99年7 月19日民事補充起訴理由狀繕本送達被告黃
      靖驊之翌日起至清償日止，按年息5%計算之利息。
    2.被告張瑋倫、被告陳永林應連帶給付原告1,508 萬1,749
      元及自99年7 月19日民事補充起訴理由狀繕本送達被告黃
      靖驊之翌日起至清償日止，按年息5%計算之利息。
    3.上列被告如任一被告為給付，其餘被告於其給付範圍內同
      免給付義務。
二、被告之答辯略以：
  (一)被告張瑋倫、黃靖驊未於最後言詞辯論期日到場，據其以前
    到場所為陳述略以：1.被告張瑋倫就系爭車禍之發生固有過
    失，惟原告於騎乘機車時未將安全帽扣緊，致安全帽於撞擊
    時掉落，方造成如此嚴重之傷勢，原告就本件損害之加重擴
    大，亦與有過失。2.伊等對原告主張之醫療費用、增加生活
    上之支出均無爭執，亦同意依勞工保險之殘廢等級認定原告
    喪失勞動能力之程度；伊等之前曾給付原告4 萬1,000 元，
    還包了二次紅包共1 萬6,000 元，實因經濟狀況不佳，無力
    賠償原告等語置辯。並聲明：原告之訴駁回。
  (二)被告陳永林則以：伊對受僱人即被告張瑋倫平日即再三叮
    嚀及要求騎乘機車外送時，須遵守交通規定，而被告張瑋倫
    本身亦領有機車駕照，被告對受僱人之選任及職務執行之監
    督已盡相當之注意，應毋庸負僱用人之賠償責任。伊對原告
    主張之醫療費用、停車費支出等不爭執，並同意依勞工保險
    之殘廢等級認定原告喪失勞動能力之程度，惟原告請求之看
    護費用及精神慰撫金均屬過高。再本件車禍發生時，原告並
    未將安全帽上之安全扣扣上，以致損害加重擴大，原告對此
    應負與有過失責任。並聲明：1.原告之訴及假執行之聲請均
    駁回；2.如受不利益之判決，請准供擔保宣告免為假執行。
三、原告主張被告張瑋倫受僱於被告陳永林經營之桃園縣○○鎮
    ○○○路二段清心福全飲料店，於98年4 月8 日下午4 時許
    ，騎乘車牌號碼000-000 號重型機車外送飲料，沿桃園縣楊
    梅鎮永平工商旁小路下坡往永平路由西往東方向行駛，行經
    永平路480 號永平工商前下坡路段時，本應注意後車與
    前車之間應保持隨時可以煞停之距離，且應注意車前狀況，
    並隨時採取必要之安全措施，而依當時天候晴、日間自然光
    線、路面無缺陷、視距良好等情形，並無不能注意之情事，
    竟疏未注意，貿然直行追撞同向車道前方原告所騎乘之車牌
    號碼000- 000號重型機車，致原告受有顱內出血併左側肢體
    活動功能障礙之傷害。被告張瑋倫上開業務傷害犯行，業經
    本院交通法庭以98年度壢交簡字第3490號刑事簡易判決判處
    有期徒刑3 月確定等情，業據其提出上開刑事簡易判決、臺
    灣桃園地方法院檢察署聲請簡易判決處刑書、中華民國身心
    障礙手冊等影本各1 件為證，並為被告3 人所不爭執，原
    告上開主張，堪信為真實。
四、被告3 人抗辯原告於事發時騎乘機車未扣好安全帽之帽扣，
    就損害之加重擴大與有過失，並就損害賠償之金額及被告陳
    永林是否負民法第188 條之僱用人責任有爭執，是本件應審
    究者厥為：(一)原告是否就損害之擴大是否與有過失？(二)被告
    黃靖驊、陳永林是否應負連帶賠償責任？(三)原告得請求之賠
    償金額若干？茲分述如下：
  (一)原告是否就損害之擴大是否與有過失？
    被告固辯稱原告未扣緊安全帽之帽扣，致頭部傷勢加重，就
    損害之擴大與有過失云云，惟此為原告所否認。經查，原告
    於系爭車禍發生時確有配戴安全帽，此有遺留現場安全帽之
    照片及道路交通事故調查報告表(一)保護裝備欄記載原告「
    1.戴安全帽或繫安全帶」等語可佐（見臺灣桃園地方法院98
    年度偵字第20508 號偵查卷第24頁、第22頁），而安全帽受
    大力撞擊後，本即有掉落之可能，被告就原告未繫牢安全帽
    帶乙節未為任何舉證，僅以安全帽於事故發生後掉落地面為
    由，空言抗辯原告就損害之擴大與有過失云云，自無足取。
  (二)被告黃靖驊、陳永林是否應負連帶賠償責任？
    1.按無行為能力人或限制行為能力人，不法侵害他人之權利
      者，以行為時有識別能力為限，與其法定代理人連帶負損
      害賠償責任，為民法第187 條第1 項前段所明定。查被告
      張瑋倫為00年0 月00日生，有戶籍謄本存卷可查（見本院
      卷第117 頁），是被告張瑋倫於98年4 月8 日系爭車禍時
      尚未成年，為限制行為能力人，依前揭規定，其法定代理
      人即被告黃靖驊自應就原告所受之損害與被告張瑋倫負連
      帶賠償責任。
    2.再按受僱人因執行職務，不法侵害他人之權利者，由僱用
      人與行為人連帶負損害賠償責任。但選任受僱人及監督其
      職務之執行，已盡相當之注意或縱加以相當之注意而仍不
      免發生損害者，僱用人不負賠償責任，民法第188 條第1
      項定有明文。此條規定僱用人之責任，其立法精神重於保
      護經濟上之弱者，增加被害人或得依法請求賠償之第三人
      之求償機會。觀乎其設有舉證責任轉換及衡平責任之規定
      自明。又按法律上所謂僱用主必須注意之趣旨，係預防受
      僱人執行業務發生危害之意，故注意範圍，除受僱人之技
      術是否純熟而外，尚須就其人之性格是否謹慎精細亦加注
      意，蓋性格狂放或粗疏之人執此業務，易生危害乃意中之
      事，最高法院亦著有20年上字第568 號判例意旨足資參照
      。是僱用人於選任受僱人時，就受僱人之學經歷及技術
      是否得勝任該項職務，及是否已取得相關證照得以合法執
      行職務，均須盡相當之注意外，尚需就受僱人之性格是否
      謹慎精細，於執行業務時是否均能恪遵相關作業程式予以
      監督，始能認為已就選任受僱人及監督其職務之執行，已
      盡相當注意而得主張免責。經查，被告張瑋倫係受僱於被
      告陳永林經營之清心福全飲料店擔任店員，其業務範圍包
      含飲料之外送服務，而本件車禍係於被告張瑋倫外送飲料
      途中發生，此為兩造所不爭執，則被告張瑋倫係因執行職
      務而不法侵害原告之權利，堪可認定。雖被告陳永林抗辯
      ：其於選任被告張瑋倫為受僱人之際，已確實要求其須領
      有駕照，且其執行職務之過程中，亦盡相當之選任監督之
      責，是伊依民法第188 條第1 項但書之規定，無庸負擔損
      害賠償責任云云。然被告陳永林所經營之飲料店既需經常
      由受僱人外送飲料予客戶，有一定程度之風險，則被告陳
      永林除應著重受僱人駕駛技術之純熟度外，就其性格是否
      謹慎小心，亦應特別注意，非謂受僱人有駕駛執照，即足
      以解免雇主之選任監督義務。經查，本件事故之發生，係
      因被告張瑋倫之過失所造成，已如前述，而被告陳永林復
      未舉證其選任被告張瑋倫為受僱人時，已對被告張瑋倫駕
      駛技術純熟度、性格謹慎程度盡相當之注意，則被告陳永
      林抗辯其已盡相當之注意，選任監督並無疏失云云，自不
      足採，原告請求被告陳永林負連帶賠償責任，亦屬有理。
  (三)原告得請求之賠償金額若干？
    按因故意或過失，不法侵害他人之權利者，負損害賠償責任
    ；不法侵害他人之身體或健康者，對於被害人因此喪失或減
    少勞動能力或增加生活上之需要時，應負損害賠償責任；又
    不法侵害他人之身體、健康，被害人雖非財產上之損害，亦
    得請求賠償相當之金額，民法第184 條第1 項前段、第193
    條第1 項、第195 條第1 項分別定有明文。茲就原告依侵權
    行為法則請求之各項損害賠償，應否准許，論述如下：
    1.關於醫療費用及停車費部分：
      原告請求被告賠償已支出之醫療費用17萬5,976 元及因傷
      至醫院治療及復健所支出之停車費用7,900 元，合計18萬
      3,876 元部分，業據其提出醫療費用單據及停車費統一發
      票等為證（見本院卷第67-79 頁、第82-99 頁），並為被
      告所不爭執，原告此部分之主張，應屬有據。
    2.關於看護費用部分：
      按被害人因受傷需人看護，而由親屬看護時，雖無現實看
      護費之支出，亦應認被害人受有相當看護費之損害而得向
      加害人請求賠償，蓋親屬照顧被害人之起居，固係出於親
      情，但親屬看護所付之勞力，並非不能評價為金錢，只因
      兩者身分關係密切而免除支付義務，此種親屬基於身分關
      係之恩惠，自不能加惠於加害人，故應衡量及比照僱用職
      業護士看護情形，認被害人受有相當看護費之損害，得向
      加害人請求賠償。又被害人是否有看護之必要，應綜合其
      受傷部位、傷勢程度等情狀，綜合判斷是否影響其行動能
      力致無法自理生活而定。查原告主張其所受傷害需全日僱
      用專人照顧約2 年，每日看護費用2,200 元，爰請求自98
      年4 月8 日起至100 年4 月2 日止之看護費用157 萬7,40
      0 元等情，固據其提出98年4 月16日起至99年4 月3 日止
      之有限責任台北市永康照顧服務勞動合作社工作聘雇證明
      書為證（見本院卷第100-105 頁）。惟查，原告所受傷害
      有無僱請看護照顧之必要，所需為全日或半日看護等情，
      經向天成醫院函查，據該院覆稱：「於98年4 月8 日胡先
      生（即原告）因車禍入本院治療嚴重頭部外傷，由119 救
      護車送至本院，當時昏迷指數為E1V1M3，住院施行開顱手
      術治療，至98年4 月25日因病情穩定辦理出院門診復健及
      追蹤治療，因其住院期間神智未完全恢復，故此期間確需
      全日之照護；另於98年6 月22日因腦積水入院施行腦室腹
      腔引流術，至98年6 月27日辦理出院，其住院期間神智已
      恢復至滿分，四肢肌力左側較無力，故需半日之看護；又
      於98年8 月7 日入院施行修補頭骨手術，至98年8 月13日
      出院，其住院期間神智清楚，惟左側肌力仍為2-3分（滿
      分5 分），故亦需半日之看護。」（見本院卷第57頁），
      再衡諸怡仁綜合醫院99年7 月12日就原告之病況函覆稱：
      「1.病患（即原告）於99年5 月18日至本院初診，至本院
      初診之前已於其他醫院處理顱內損傷完畢，病情穩定後至
      本院門診安排復健治療。2.根據病患到本院時病情判斷，
      病患之顱內損傷已過黃金治療時情，病情大致固定，只會
      有少許進步，不會有大幅進展，日後將持續維持左半癱瘓
      ，左上肢無法從事任何工作，左下肢藉助輔具可勉強跛行
      ，日常生活將持續需他人部分協助」等語（見本院卷第56
      頁），堪認原告於98年4 月8 日受傷後因神智未完全恢復
      ，確有全日聘請看護之必要，雖其於98年6 月22日恢復神
      智至滿分，惟四肢肌力左側較無力，日常生活尚須他人部
      分協助，而仍有聘請半日看護之需要，故原告得請求之看
      護期間及費用應為98年4 月8 日起至同年6 月21日止之
      全日看護費用及98年6 月22日起至100 年4 月2 日止半
      日看護費用，以被告所不爭執之全日看護費用2,200 元，
      半日看護費用1,100 元計算，原告得請求之看護費用合計
      為88萬元（計算式：75x2,200+650x1,100＝880,000 ）。
    3.關於勞動能力損失部分：
      經查，原告於本件車禍發生前受僱於瑋斌企業股份有限公
      司任職技術員，每月固定薪資為3 萬3,200 元之事實，業
      據原告提出薪資條為證，並為被告所不爭執，此部分堪信
      為真。再查，原告於本件車禍後，曾向勞工保險局申請失
      能給付，經勞工保險局審查失能程度符合失能給付標準附
      表第2-4 項即「中樞神經系統機能遺存顯著失能，終身僅
      能從事輕便工作者」，失能等級為7 級，此有原告提出之
      勞工保險局99年12月10日保給核字第099031029040號函在
      卷可佐（見本院卷第156 頁），再兩造均同意以原告提出
      之各殘廢等級喪失或減少勞動能力比率表所載殘廢等級7
      級為喪失勞動能力程度69.21%計算，即原告每月之工作損
      失應為22,978元（計算式：33,200x69.21%=22,978，元以
      下四捨五入），而原告為00年0 月0 日生，有其年籍資料
      在卷可按，是其自98年4 月8 日車禍發生起算迄退休年齡
      65歲止，尚可工作29年8 個月又25日，則原告得主張之減
      少勞動能力之損害依霍夫曼式計算法扣除中間利息（首期
      給付不扣除中間利息）核計其金額為503萬530 元【計算
      方式為：(22,978X218.00000000+(22,978X0.00000000)X0
      .00000000)=0000000.000000000。其中218.00000000為月
      別單利(5/12)% 第356 月霍夫曼累計係數，0.00000000為
      未滿一月日數折算月數之比例，0.00000000為月別單利(5
      /12)%第357 月霍夫曼單期係數】。
    4.關於精神慰撫金部分：
      按關於精神慰撫金之量定，應參酌兩造之身分、地位及經
      濟狀況並加害之情形與受傷之程度等，以為裁量之標準（
      最高法院51年台上字第213 號判例要旨參照）。經審酌原
      告係勤益技術學院二技畢業，從事技術員工作，車禍發生
      前月入約33,200元，名下僅有1998年出廠之汽車1 輛；而
      被告張瑋倫現就讀嶺東科技大學企管系，名下無財產，另
      被告黃靖驊現無業，名下無財產，被告陳永林則為高職畢
      業，現經營清心福全飲料店，每月營業額約20-30 萬元，
      扣除成本，利潤約3 、4 萬元，名下尚有2000年出廠之汽
      車1 輛及投資3 筆，財產總額111,400 元等情，已據兩造
      分別陳明在卷，且有兩造稅務電子閘門財產所得調件明細
      表二份可參；及系爭事故之發生，均為被告張瑋倫之過失，
      原告更因系爭車禍多次進行顱部手術，終身遺有左側上、
      下肢無力之後遺症等一切情形，本院認原告請求精神慰撫
      金150 萬元，稍嫌過高，應以100 萬元為適當。
    5.按保險人依本法規定所為之保險給付，視為被保險人損害
      賠償金額之一部分；被保險人受賠償請求時，得扣除之。
      強制汽車責任保險法第32條定有明文。查原告自承：已領
      取汽車強制責任保險金108 萬元（見本院卷第145 頁），
      且已收受被告張瑋倫5 萬7,000 元之賠償（見本院卷第13
      2 頁背面）等語。因此，原告得請求被告賠償之金額，自
      應扣除113 萬7,000 元（計算式：1,080,0000＋57,000＝
      1,137,000 ）。準此，原告得請求被告給付之損害賠償，
      合計為595 萬7,406 元（175,976 ＋7,900 ＋880,000 ＋
      5,030,530 元＋1,000,000 －1,137,000 ＝5,957,406 ）
      。再按，數人負同一債務，明示對於債權人各負全部給付
      之責任者，為連帶債務。無前項之明示時，連帶債務之成
      立，以法律有規定者為限。民法第272 條定有明文。而不
      真正連帶債務，係指數債務人基於不同之發生原因，對於
      債權人各負全部給付之義務，原則上因一債務人之完全履
      行，他債務人因債權人之目的達到而同免向債權人給付之
      責任。卷查，被告張瑋倫與被告黃靖驊間為限制行為能力
      人與法定代理人之關係，而被告張瑋倫與被告陳永林間為
      受僱人與雇用人之關係，但黃靖驊與陳永林間，並無應負
      全部給付之明示關係，亦無法律規定應負連帶債務，是被
      告黃靖驊與陳永林就上開損害賠償應屬不真正連帶債務關
      係。
    6.復按，負損害賠償責任者，除法律另有規定或契約另有訂
      定外，應回復他方損害發生前之原狀。因回復原狀而應給
      付金錢者，自損害發生時起，加給利息。民法第213 條第
      1 、2 項定有明文。又民法第213 條第2 項所謂因回復原
      狀而應給付金錢者，例如所侵害者為金錢，則應返還金錢
      ，如所侵害者為取得利益之物，則於返還原物外，更應給
      付金錢抵償其所得利益，始克回復原狀。是我民法明定身
      體健康之傷害，應為金錢賠償（民法第193 條、第195 條
      第1 項前段），此即民法第213 條第1 項所謂法律另有規
      定，自無適用同條第2 項規定之餘地（最高法院56年臺上
      字第1863 號 判例參照）。又給付無確定期限者，債務人
      於債權人得請求給付時，經其催告而未為給付，自受催告
      時起，負遲延責任。其經債權人起訴，或依督促程序送達
      支付命令，或為其他相類之行為者，與催告有同一之效力
      ；遲延之債務，以支付金錢為標的者，債權人得請求依法
      定利率計算之遲延利息，民法第229 條第2 項、第233 條
      第1 項前段分別定有明文。因此，原告請求被告給付自起
      訴狀繕本送達追加被告黃靖驊之翌日即99年8 月9 日起至
      清償日止，按週年利率5 ％計算之遲延利息，亦屬有據。
      是故，原告之上開請求，於595 萬7,406 元及其法定遲延
      利息部分，為有理由。至逾此部分之請求，則屬無據。
五、綜上所述，被告張瑋倫不法侵害原告之身體，既經認定，被
    告黃靖驊、陳永林復分別為張瑋倫之法定代理人及僱用人，
    對於原告因而所受之損害，自應分別與張瑋倫負連帶賠償責
    任，且黃靖驊、陳永林間為不真正連帶債務關係。從而，原
    告基於侵權行為之損害賠償請求權，請求張瑋倫、黃靖驊應
    連帶給付595 萬7,406 元及其法定遲延利息部分；張瑋倫、
    陳永林應連帶給付595 萬7,406 元及其法定遲延利息部分，
    且張瑋倫、黃靖驊、陳永林任一人為給付時，他被告於其給
    付範圍內，免給付義務等部分，洵屬正當，應予准許。逾此
    部分所為之請求，為無理由，應予駁回。又原告及被告陳永
    林陳明願供擔保，分別聲請宣告假執行及免為假執行，於原
    告勝訴分，經核尚無不合，爰分別酌定相當擔保金額准許之
    。至於原告其餘假執行之聲請部分，因訴之駁回而失所附麗
    ，不應准許，併予駁回。
六、本件事證已臻明確，至於未論述之爭點；兩造其餘之攻擊或
    防禦方法；未經援用之證據，經本院斟酌後，認為均不足以
    影響本判決之結果，自無一一詳予論駁之必要，併此敘明。
七、據上論結，本件原告之訴，為一部有理由，一部無理由，依
    民事訴訟法第385 條第1 項前段、第79條、第85條第2 項、
    第390 條第2 項、第392 條，判決如主文。
中　　華　　民　　國　 100　　年　　2 　　月　　25　　日
                  民事第二庭    法　官　劉佩宜
以上正本係照原本作成。
如對本判決上訴，須於判決送達後 20 日內向本院提出上訴狀。
如委任律師提起上訴者，應一併繳納上訴審裁判費。
中　　華　　民　　國　 100　　年　　2 　　月　　25　　日
                                書記官　洪千棻
